【裁判字號】    97,訴,856
【裁判日期】    970724
【裁判案由】    違反毒品危害防制條例
【裁判全文】
臺灣臺南地方法院刑事判決              96年度訴字第1874號
                                      97年度訴字第830號
                                      97年度訴字第856號
                                      97年度訴字第1115號
公  訴  人  臺灣臺南地方法院檢察署檢察官
被      告  謝慈芳
指定辯護人  陳郁芬律師
被      告  乙○○
                    （現於臺灣高雄第二監獄執行中）
指定辯護人  黃雅萍律師
被      告  謝松男
                    （現於臺灣臺南監獄臺南分監執行中）
選任辯護人  江信賢律師
            蔡麗珠律師
            熊家興律師
上列被告等因違反毒品危害防制條例案件，經檢察官提起公訴（
九十六年度營偵字第一五三四號、第一五三五號、第一七四六號
、營毒偵字第五三三號），追加起訴（九十七年度營偵字第二
七０號、第二七一號、九十七年度偵字第九二一二號），暨蒞庭
檢察官當庭言詞追加起訴（本院九十七年伍月十七日審判期日）
本院判決如下：
    主  文
謝慈芳所犯如附表一所示之罪，各處如附表一所示之刑，應執行
有期徒刑拾伍年陸月，未扣案之販賣第一級毒品及販賣第二級毒
品所得財物合計新臺幣肆萬參仟貳佰元沒收，如全部或一部不能
沒收時，以其財產抵償之。
乙○○所犯如附表二所示之罪，各處如附表二所示之刑，扣案毒
品海洛因貳包（檢驗前淨重合計零點伍貳參、檢驗後淨重合計零
點肆玖貳）、毒品安非他命壹包（檢驗前淨重參點壹參捌公克、
檢驗後淨重參點壹貳捌公克）均沒收銷燬之、扣案塑膠夾鏈袋肆
拾個均沒收之，未扣案之販賣第一級毒品及第二級毒品所得財物
合計新臺幣貳萬肆仟伍佰元沒收，如全部或一部不能沒收時，以
其財產抵償之；又施用第一級毒品海洛因，處有期徒刑柒月；扣
案第一級毒品海洛因貳包（檢驗前淨重合計零點伍貳參公克、檢
驗後淨重合計零點肆玖貳公克）均沒收銷燬之，施用第二級毒品
，處有期徒刑肆月，扣案安非他命壹包（檢驗前淨重三點一三八
公克、檢驗後淨重三點一二八公克）沒收銷燬之、玻璃球吸食器
壹個沒收。應執行有期徒刑拾陸年，扣案毒品海洛因貳包（檢驗
前淨重合計零點伍貳參公克、檢驗後淨重合計零點肆玖貳公克）
、毒品安非他命壹包（檢驗前淨重參點壹參捌公克、檢驗後淨重
參點壹貳捌公克）均沒收銷燬之、扣案塑膠夾鏈袋肆拾個均沒收
之，未扣案之販賣第一級毒品及第二級毒品所得財物合計新臺幣
貳萬肆仟伍佰元沒收，如全部或一部不能沒收時，以其財產抵償
之。謝松男所犯如附表三所示之罪，均累犯，各處如附表三所示
之刑應執行有期徒刑拾陸年陸月，未扣案之販賣第一級毒品及販
賣第二級毒品所得財物合計新臺幣玖仟捌佰元均沒收，如全部或
一部不能沒收時，以其財產抵償之。
    事  實
一、謝松男前有多項竊盜及違反毒品危害防制條例等案件，最近
    一次係於民國九十五年間，因犯竊盜罪，經臺灣桃園地方法
    院於九十五年八月七日以九十五年桃簡字第五二五號判決有
    期徒刑三月確定，於同年十月十七日以易科罰金執行完畢。
    竟不知悛悔正當做人。
二、謝慈芳（綽號妹仔）、乙○○、謝松男等三人均明知海洛因
    、安非他命均具有成癮性、濫用性及社會危害性，屬於毒品
    危害防制條例第二條第二項第一款及第二款所規範之第一級
    毒品與第二級毒品，不得施用、持有、轉讓及販賣，竟因均
    染有施用毒品之惡習，分別基於販賣毒品海洛因、安非他命
    以營利之犯意，及轉讓毒品海洛因或安非他命之犯意。謝慈
    芳先於九十六年八月至十月間，向李建慧（涉犯毒品危害防
    制條例第四條第一項、第二項等罪，業經提起公訴，由本院
    以九十七年度訴字第五四八號審理中），以一錢新臺幣七千
    元之價格購入第二級毒品安非他命，及無償取得不詳數量之
    第一級毒品海洛因；乙○○則分別向謝慈芳、曾主蟬、涂秀
    卿（曾主蟬、涂秀卿二人所涉犯毒品危害防制條例犯行部分
    現由臺灣臺南地方法院檢察署檢察官偵查中）等人販入第一
    級毒品海洛因與第二級毒品安非他命後，謝慈芳持用母親名
    義申辦之門號0000000000號行動電話、乙○○、
    謝松男則均以友人郭文弘申辦之門號0000000000
    號及謝松男持用門號0000000000號之行動電話，
    均作為販賣、轉讓第一級毒品海洛因與第二級毒品安非他命
    之聯絡工具，謝慈芳、乙○○、謝松男等人以上開行動電話
    與購毒者聯繫約定交易數量、時間、地點後，分別由謝慈芳
    、乙○○、謝松男等人親自至約定地點，當場交付購毒者所
    需之毒品，並收取現金，或因朋友關係而單純交付毒品予附
    表所示之人，即謝慈芳於附表一、乙○○於附表二、謝松男
    於附表三所示時間、地點，分別與施用毒品者聯繫，而以附
    表所示之價格分別販賣毒品海洛因、安非他命予附表一至三
    所示之人，另轉讓毒品海洛因、毒品安非他命予如附表一至
    附表三所示之人，即謝慈芳、乙○○、謝松男等人販賣、轉
    讓毒品海洛因、安非他命之對象、時間、地點、數量、金額
    、販賣所得等情形分別詳如附表一至三所示，而牟取不法利
    益。嗣經臺南縣警察局學甲分局查獲施用毒品者所供承毒品
    來源，進而依臺灣臺南地方法院檢察署檢察官指揮偵辦，依
    法聲請監聽，並於九十六年十月二十五日向本院聲請搜索票
    ，分別至謝慈芳位於臺南縣學甲鎮東寮五八號住處、乙○○
    位於臺南縣學甲鎮○○路三九三巷十七號住處等處進行搜索
    ，在乙○○上開住處扣得毒品海洛因二包（檢驗前淨重合計
    零點五二三公克、檢驗後淨重合計零點四九二公克）、毒品
    安非他命一包（檢驗前淨重三點一三八公克、檢驗後淨重三
    點一二八公克）、分裝塑膠袋四十個，及玻璃球吸食器一個
    等物，而循線查悉上情。
三、乙○○前於民國九十六年二月間因施用毒品違反毒品危害防
    制條例，經本院以九十六年毒聲字第一０五號裁定觀察、勒
    戒，因無繼續施用傾向，由臺灣臺南地方法院檢察署檢察官
    以九十六年度營毒偵字第八三號為不起訴處分，詎乙○○未
    戒除施用毒品惡習，分別基於施用第一級毒品海洛因與第二
    級毒品安非他命之犯意，於九十六年十月二十四日晚間十時
    許，在其位於臺南縣學甲鎮○○路三九三巷十七號住處二樓
    房間內，將安非他命置於玻璃球內下方點火燒烤，施用所產
    生煙霧方式，施用第二級毒品安非他命，復於翌日下午六時
    許，駕駛車號五六六一—ＭＧ自小客車外出，並行駛至臺南
    縣學甲鎮○○路，將第一級毒品海洛因摻入香菸內方式施用
    毒品海洛因，嗣於上開日期，為警持搜索票搜索時，在其住
    處房間內當場扣得第一級毒品海洛因二包（檢驗前淨重合計
    零點五二三公克、檢驗後淨重合計零點四九二公克）、安非
    他命一包（檢驗前淨重三點一三八公克、檢驗後淨重三點一
    二八公克）、玻璃球一個及分裝袋四十個等物，並採取其尿
    液送驗，結果確呈有安非他命類、鴉片類等毒品代謝物之陽
    性反應，始悉上情。
四、案經臺南縣警察學甲分局報請臺灣臺南地方法院檢察署檢察
    官偵查起訴、追加起訴，暨由臺灣臺南地方法院檢察署檢察
    官於本院審理時以言詞追加起訴。
    理  由
一、有關被告謝慈芳、乙○○、謝松男等人販賣、轉讓第一級毒
    品海洛因與第二級毒品安非他命犯行部分：
（一）上開犯罪事實二之部分，業據被告謝慈芳、乙○○、謝松
      男三人於本院準備程序及審理中均坦承販賣毒品海洛因、
      安非他命及轉讓毒品海洛因、安非他命等犯行無訛，復有
      證人即分別向被告謝慈芳、乙○○、謝松男等人購買毒品
      海洛因、毒品安非他命及無償讓與毒品海洛因、安非他命
      之陳嘉興、謝松男、陳人豪、李煌德、鄭玉農、李慧玲、
      徐福生、蘇玄生、蔡春貴、黃清源、黃淑芬、沈裕發、吳
      錫文、李榮洲、陳雲卿、李福隆、莊豐誠、陳衍州、吳金
      聲、王志強、楊維彰等人於檢察官偵查中具結後證述甚詳
      ，而上開證人分別為警持搜索票進行搜索，及經前述證人
      同意採取尿液送驗，其中在證人陳嘉興住處內查扣安非他
      命吸食器一組、盛裝毒品安非他命殘渣袋二個等物、在證
      人鄭玉農住處扣得安非他命吸食器一組，而上開為警查獲
      後，均經前開證人同意採取尿液送驗，其中證人陳嘉興、
      徐福生、鄭玉農、陳人豪、蔡春貴等人之尿液送驗結果均
      呈有安非他命陽性反應、證人李慧玲之尿液送驗呈有嗎啡
      陽性反應等情，有本院核發搜索票、臺南縣警察局學甲分
      局搜索、扣押筆錄、有臺南縣警察局學甲分局於九十六年
      十二月二十八日以南縣學警偵字第０九六一０００八三九
      號函所附上開證人採尿編號代碼及長榮大學於九十六年十
      一月八日出具之確認報告等資料均附卷可按，堪認前開證
      人所述均為真實可信。又警方搜索被告乙○○住處扣得分
      裝袋四十個、毒品安非他命一包、毒品海洛因二包及安非
      他命吸食器玻璃球一個等物，而扣案白色粉末二包，經送
      檢驗，均呈有海洛因陽性反應，重量為檢驗前淨重合計零
      點五二三公克，檢驗後淨重合計零點四九二公克，及扣案
      白色晶體一包，經警方以聯勤二０四廠製造之毒品檢驗盒
      試劑初步檢驗結果呈安非他命反應，再送檢驗，確呈有安
      非他命陽性反應等情，有搜索、扣押筆錄、扣押物品清單
      、高雄市立凱旋醫院於九十六年十一月五日及同年十二月
      二十六日出具之濫用藥物成品檢驗鑑定書及相片等資料均
      在卷可憑，此外，並有臺灣臺南地方法院檢察署九十六年
      八月二十日９６年甲○瑞讓監字第００一六三六號、九十
      六年九月四日以９６甲○瑞慮聲監字第００六七四號、九
      十六年九月十八日以９６甲○瑞讓監（續）字第００一八
      四四號、九十六年十月三日以９６甲○瑞慮聲監（續）字
      第０００七０八號通訊監察書、通聯調閱查詢單、監聽譯
      文、臺南縣警察局學甲分局指認犯罪嫌疑人紀錄表、指認
      犯罪嫌疑人要領單、指認相片一覽表等資料在卷可憑。綜
      上，被告三人自白，核與事證相符，均堪採信。
（二）並按毒品危害防制條例第四條第一項所謂販賣行為，不以
      販入後復行賣出為必要，祇要以營利為目的，而有販入或
      賣出二者其一之行為，即足構成；即行為人若主觀上以營
      利之意圖而販入第一級或第二級毒品，雖未及賣出，仍應
      論以販賣第一級或第二級毒品既遂罪；若非以營利意圖而
      販入，或因其他原因而持有第一級或第二級毒品，嗣起意
      圖利售賣，著手於販賣行為，雖未及賣出，即應成立販賣
      第一級或第二級毒品未遂罪；如非以營利意圖而販入，或
      因其他原因而持有，嗣起意圖利售賣，尚未著手於販賣行
      為，始成立意圖販賣而持有第一級或第二級毒品罪責（最
      高法院九十五年度臺上字第三０七六號判決意旨參照）。
      查公訴意旨就被告謝慈芳（販賣予證人李慧玲毒品海洛因
      部分）、乙○○（販賣毒品海洛因予證人黃清源部分、販
      賣毒品安非他命予證人黃淑芬部分）、謝松男（販賣毒品
      安非他命予證人鄭玉農部分）等人販賣第一級毒品海洛因
      及販賣第二級毒品安非他命犯行部分，如未完成交易部分
      則均論以未遂罪部分，及被告謝慈芳則表示雖與證人李慧
      玲通電話聯繫買賣毒品海洛因事宜，但因主觀上厭煩而虛
      應事故，並未至約定地點交易完成，應不構成犯罪云云。
      然查，被告謝慈芳向李建慧、被告乙○○分別向被告謝慈
      芳、曾主蟾、涂秀卿及被告謝松男向被告謝慈芳等人購入
      較大數量之毒品海洛因及毒品安非他命後，除部分供其個
      人施用外，並觀被告三人通聯監聽譯文資料所呈，每日隨
      時均以上開行動電話聯繫販賣毒品海洛因、安非他命事宜
      ，是被告三人均意圖營利而依其能力販入毒品海洛因及安
      非他命後，即伺機進行販賣毒品海洛因、安非他命，是被
      告謝慈芳、乙○○、謝松男等人分別與證人李慧玲、黃淑
      芬及鄭玉農等人均分別以附表所示電話聯繫達成第一級毒
      品海洛因或第二級毒品安非他命交易內容，其中證人李慧
      玲並多次與被告謝慈芳聯繫購買毒品海洛因事宜，如被告
      謝慈芳不欲販賣予證人李慧玲，大可表明手中無毒品，或
      予以拒絕，但被告謝慈芳竟與證人李慧玲進行約定交易地
      點，有監聽譯文表在卷可憑，是被告謝慈芳、乙○○、謝
      松男未與上開證人證人李慧玲、黃淑芬、鄭玉農達成交易
      部分，或因不同意證人賒欠，或不同意證人欲以他物交換
      ，或因另有事而未至約定地點等原因不一而足，而未將證
      人李慧玲、黃淑芬、鄭玉農等人所欲購買毒品海洛因或安
      非他命交付予上述證人，然被告謝慈芳、乙○○、謝松男
      等人與上開證人均曾達成數次毒品交易，足認被告謝慈芳
      、乙○○、謝松男等人均欲販賣第一級毒品海洛因、第二
      級毒品安非他命予前述證人，並從中賺取買賣價差牟利之
      意圖與事實，實堪認定，揆諸前揭判決意旨，被告謝慈芳
      、乙○○、謝松男等人就前述販賣毒品予前述證人，雖未
      完成交易，但均仍應分別成立販賣第一級毒品、販賣第二
      級毒品既遂罪。是公訴意旨認被告謝慈芳、乙○○、謝松
      男此部分未完成交易部分為未遂罪，顯有誤會，又刑事訴
      訟法第三百條所謂變更法條，係指罪名之變更。本件公訴
      意旨就被告三人此部分未完成交易犯行部分以毒品危害防
      制條例第四條第一項、第二項、第六項之販賣第一級毒品
      、販賣第二級毒品未遂罪起訴，本院認係犯同條之既遂罪
      ，因罪名相同，僅行為態樣有既遂未遂之分，無庸引刑事
      訴訟法第三百條變更起訴之法條，均附此說明。
（三）再查，販賣毒品海洛因、安非他命均係違法行為，非可公
      然為之，亦無公定價格，不論任何包裝，均可任意分裝增
      減分量，而每次買賣之價量，亦可能隨時依雙方間之關係
      深淺、資力、需求量及對行情之認知、來源是否充裕、查
      緝是否嚴謹，購買者被查獲時供述購買對象之可能性風險
      之評估等，因而異其標準，並機動調整，非可一概而論，
      販賣之利得除經坦承犯行或價量俱臻明確外，委難查得實
      情，販賣之人從價差或量差中牟利方式雖異，其意圖營利
      之非法販賣行為則一，並參酌毒品之交易為政府懸為嚴予
      取締之犯罪，以本件而論，被告三人雖均坦承為如附表所
      示之販賣第一級毒品海洛因及第二級毒品安非他命之犯行
      ，但每次販賣金額據證人所述，分別有三百元、五百元、
      一千元及二千元等不等之價格，所購得之數量究竟為何，
      及當時所購入之毒品之數量與金額，每次販售所賺取之金
      額究為多少，難期被告三人得以明確計算與記憶，縱然如
      此，則被告三人既與附表所示之購買毒品者，並非至親，
      苟無相當利潤可圖，衡情應無甘冒遭查緝法辦重刑之風險
      ，而數次交付毒品予附表所示之人之理。從而，被告三人
      販賣毒品海洛因及安非他命顯具有營利意圖，洵堪認定。
（四）綜上所述，本件事證已臻明確，被告謝慈芳、乙○○、謝
      松男等人有如附表一至附表三所示之販賣第一級毒品、販
      賣第二級毒品、轉讓第一級毒品、轉讓第二級毒品之犯行
      明確，均堪予認定。
二、有關被告乙○○施用第一級毒品海洛因與第二級毒品安非他
    命犯行部分：
（一）上揭犯罪事實三部分，被告乙○○曾因施用毒品經觀察勒
      戒後，再次施用毒品海洛因、安非他命之犯罪事實，業據
      被告於警、偵訊及本院審理時坦承不諱，而被告為警查獲
      後所排放尿液，經採樣送請長榮大學檢驗，結果確呈有鴉
      片類及安非他命類之毒品代謝物之陽性反應，有臺南縣警
      察局學甲分局採集尿液姓名對照表、該大學於九十六年十
      一月二十八日出具之確認報告一紙附卷可稽（見附於九十
      六年度營偵字第五三三號偵查卷第十六頁及第十七頁），
      而查獲被告當時並扣得玻璃球管吸食器一個、夾鏈袋四十
      個、白色粉末三包（其中二包為毒品海洛因、一包為毒品
      安非他命）等物，該三包白色粉末分別以聯勤二０四廠製
      造之毒品檢驗盒試劑進行初步檢驗，其中二包呈毒品嗎啡
      、海洛因反應，一包呈毒品安非他命反應（含袋重三點五
      公克），其中毒品海洛因部分再送請高雄市立凱旋醫院進
      行檢驗，均確呈有海洛因之陽性反應（檢驗前淨重合計零
      點五二三公克、檢驗後淨重零點四九二公克）等情，有臺
      南縣警察局學甲分局搜索、扣押筆錄、扣押物品目錄表、
      毒品初步檢驗報告書、現場照片及高雄市立凱旋醫院於九
      十六年十一月五日出具之濫用藥物成品檢驗鑑定書等資料
      均附卷可憑，足認被告乙○○前開自白與事實相符，堪予
      採信。
（二）按毒品危害防制條例係於九十二年七月九日修正公布，自
      九十三年一月九日施行，其中第二十條、第二十三條將施
      用毒品之刑事處遇程序，區分為「初犯」及「五年內再犯
      」、「五年後再犯」。依其立法理由之說明：「初犯」，
      經觀察、勒戒或強制戒治後，應為不起訴處分或不付審理
      之裁定；經觀察、勒戒或強制戒治執行完畢釋放後，「五
      年內再犯」者，因其再犯率甚高，原實施之觀察、勒戒及
      強制戒治既已無法收其實效，爰依法追訴或裁定交付審理
      。至於經觀察、勒戒或強制戒治執行完畢釋放後，「五年
      後再犯」者，前所實施之觀察、勒戒或強制戒治已足以遮
      斷其施用毒品之毒癮，為期自新及協助其斷除毒癮，仍適
      用「初犯」規定，先經觀察、勒戒或強制戒治之程序。從
      而依修正後之規定，僅限於「初犯」及「五年後再犯」二
      種情形，始應先經觀察、勒戒或強制戒治程序。倘被告於
      五年內已再犯，經依法追訴處罰，縱其第三次（或第三次
      以上）再度施用毒品之時間，在初犯經觀察、勒戒或強制
      戒治執行完畢釋放五年以後，已不合於「五年後再犯」之
      規定，且因已於「五年內再犯」，顯見其再犯率甚高，原
      實施觀察、勒戒或強制戒治，已無法收其實效，即應依該
      條例第十條處罰（最高法院九十五年第七次刑事庭會議決
      定要旨可參）。查被告乙○○有如事實欄所載之觀察勒戒
      執行完畢等情，有臺灣高等法院被告前案紀錄表在卷可稽
      ，被告既曾於觀察勒戒執行完畢釋放後五年內再犯施用毒
      品犯行，則本件被告乙○○係於五年內再犯施用毒品罪，
      自應依法追訴處罰。
三、論罪科刑：
（一）查海洛因、安非他命依其成癮性、濫用性及對社會危害性
      之程度，已為毒品危害防制條例第二條第二項第一款及第
      二款分別列為第一級毒品及第二級毒品。核被告謝慈芳所
      為如附表一所示部分行為，分別係犯毒品危害防制條例第
      四條第一項、第二項之販賣第一級毒品與販賣第二級毒品
      罪，被告乙○○就附表二部分所為，則係犯同上開條例第
      四條第一項、第二項之販賣第一級與第二級毒品犯行，另
      轉讓毒品海洛因予證人陳人豪、轉讓毒品安非他命予證人
      徐福生部分行為，則係犯同上開條例第八條第一項轉讓第
      一級毒品罪與第二項轉讓第二級毒品罪；被告謝松男所為
      附表三所示之行為，亦係犯同上開條例第四條第一項、第
      二項之販賣第一級毒品海洛因及販賣第二級毒品安非他命
      之罪；另被告乙○○施用毒品海洛因及安非他命部分所為
      ，則係犯毒品危害防制條例第十條第一項施用第一級毒品
      罪及同條例第二項之施用第二級毒品罪。被告三人分別販
      賣、轉讓第一級毒品海洛因、第二級毒品安非他命，及被
      告乙○○施用第一級毒品海洛因與第二級毒品安非他命犯
      行部分前所持有毒品海洛因、安非他命之低度行為，分別
      應為販賣、轉讓、施用海洛因、安非他命之高度行為所吸
      收，均不另論持有罪。被告謝慈芳販賣毒品海洛因、安非
      他命予被告乙○○共四次部分，每次均同時販賣二種不同
      毒品行為，惟均為同一交付行為，觸犯上述二者保護法益
      不同之罪名，屬想像競合犯，應依刑法第五十五條之規定
      ，從較重之販賣第一級毒品罪處斷。被告三人所分別為附
      表一至附表三所示之各次販賣行為與轉讓行為及被告乙○
      ○分別施用毒品海洛因及毒品安非他命犯行間，犯意各別
      ，行為互異，罪質互殊，應分論併罰。本件被告謝慈芳為
      警查獲後，於檢察官偵查中陳述所販賣毒品安非他命之來
      源係向訴外人李建慧於交保後所購得，且訴外人李建慧就
      此部分犯行，亦經檢察官偵查後，於九十七年一月二日傳
      訊訴外人李建慧訊問後，當庭逮捕並聲請羈押，經本院訊
      問訴外人李建慧後予以羈押，並於九十七年三月十一日以
      九十六年偵字第一二二五二號、九十七年度偵緝三二五號
      提起公訴，本院以九十七年訴字第五四八號案件審理中乙
      節，業經本院調閱九十七年訴字第五四八號全卷核閱無訛
      。故被告謝慈芳就販賣毒品安非他命部分，確符合毒品危
      害防制條例第十七條供出毒品來源因而破獲而可減刑之規
      定，亦可認定。另被告謝慈芳於檢察官偵查中有關毒品海
      洛因來原則表示：未向訴外人李建慧購買過毒品海洛因，
      但李建慧曾經贈送約零點二公克毒品海洛因讓其給施用毒
      品者試用，該零點二公克毒品海洛因均轉贈予綽號「黑仔
      」之人施用等語，是被告謝慈芳有關販賣毒品海洛因部分
      之毒品來源顯非向訴外人李建慧所購得，且訴外人李建慧
      贈與之數量甚微，顯非被告謝慈芳販賣毒品海洛因之來源
      ，是被告販賣毒品海洛因部分並未供出毒品海洛因來源，
      則被告謝慈芳就販賣毒品海洛因部分，並不符合前開條例
      第十七條之減刑規定，附此說明。本件被告乙○○就其追
      加起訴部分所涉違反毒品危害防制條例第四條第一項、第
      二項案件部分，於檢察官偵查中供述所販售毒品係向曾主
      蟾、涂秀卿販入之事實，使檢察官得以追訴曾主蟾、涂秀
      卿所涉違反毒品條例之犯罪，並經檢察官事先同意依前揭
      法條減輕其刑，此有檢察官偵訊筆錄在卷可考，爰依前開
      證人保護法第十四條第一項之規定均減輕其刑。被告謝松
      男有犯罪事實欄所載之前案經科刑及判決執行完畢之情形
      ，有臺灣高等法院被告謝松男之前案紀錄表在卷可稽，其
      於有期徒刑執行完畢五年內，故意再犯本件有期徒刑以上
      之各罪，均應依刑法第四十七條第一項之規定論以累犯，
      並就法定刑死刑、無期徒刑部分，均不加重其刑，所犯法
      定刑為有期徒刑、併科罰金部分，則依累犯之規定均加重
      其刑。
（二）按刑之量定，為求個案裁判之妥當性，法律固賦予法院裁
      量權，但此項裁量權之行使，除應依刑法第五十七條規定
      ，審酌行為人及其行為等一切情狀，為整體之評價，並應
      顧及比例原則與平等原則，使罪刑均衡，輕重得宜，以契
      合社會之法律感情。又刑法第五十九條規定犯罪之情狀可
      憫恕者，得酌量減輕其刑，其所謂「犯罪之情狀」，與同
      法第五十七條規定科刑時應審酌之一切情狀，並非有截然
      不同之領域，於裁判上酌減其刑時，應就犯罪一切情狀（
      包括第五十七條所列舉之十款事項），予以全盤考量，審
      酌其犯罪有無可憫恕之事由（即有無特殊之原因與環境，
      在客觀上足以引起一般同情，以及宣告法定低度刑，是否
      猶嫌過重等等），以為判斷。按販賣第一級毒品罪之法定
      刑為「死刑或無期徒刑；處無期徒刑者，得併科新臺幣一
      千萬元以下罰金」，然同為販賣第一級毒品之人，其原因
      動機不一，犯罪情節未必盡同，或有大盤毒梟者，亦有中
      、小盤之分，甚或僅止於吸毒者友儕間為求互通有無之有
      償轉讓者亦有之，其販賣行為所造成危害社會之程度自屬
      有異，法律科處此類犯罪，所設之法定最低本刑卻同為「
      無期徒刑，得併科新臺幣一千萬元以下罰金」，不可謂不
      重。於此情形，倘依其情狀處以相當之有期徒刑，即足以
      懲儆，並可達防衛社會之目的者，自非不可依客觀之犯行
      與主觀之惡性二者加以考量其情狀，是否有可憫恕之處，
      適用刑法第五十九條之規定酌量減輕其刑，期使個案裁判
      之量刑，能斟酌至當，符合比例原則。查被告謝慈芳、乙
      ○○、謝松男等人販賣毒品海洛因之次數雖高達數十次以
      上，惟對象分別為被告謝慈芳查獲有四人、被告乙○○查
      獲有四人、被告謝松男查獲有四人，然每次販賣數量為價
      格每或為五百元、一千元、二千元、二千五百元、三千元
      不等價格，被告謝慈芳、乙○○、謝松男等人各別所販賣
      毒品海洛因所得合計或為數千元，或為一萬元餘，是依毒
      品海洛因之市價不菲，足認被告販賣毒品海洛因之數量非
      鉅，與大量販賣第一級毒品以賺取巨額利潤者，顯屬有別
      ，是以被告三人各次販賣海洛因犯行情節而論，惡性尚非
      重大不赦，若以毒品危害防制條例第四條第一項所規定之
      法定本刑而科處最輕本刑無期徒刑，實屬情輕法重，在客
      觀上尚足以引起一般之同情，尚有堪資憫恕之處，本院認
      依其情狀分別處以相當之有期徒刑，即足以懲儆，並可達
      防衛社會之目的，爰適用刑法第五十九條之規定，就被告
      三人各次販賣海洛因犯行部分，酌量減輕其刑，並就被告
      謝松男上開刑之加重及減刑，依法先加後減之。
（三）爰審酌毒品害人匪淺，一旦成癮，戒絕不易，非但對個人
      身體、健康之戕害至鉅，甚且禍延家庭及社會，造成嚴重
      社會問題，被告三人本身均有施用毒品海洛因及安非他命
      之行為，當知該毒品之危害性，竟不思以正當工作賺取金
      錢，為貪圖不法利益，而起意販賣毒品予不特定人，不僅
      破壞社會秩序，且對他人生命、身體健康及社會治安危害
      甚大，及考量查獲被告三人販毒次數、時間、所獲利益，
      另被告乙○○前因施用毒品，經送觀察勒戒後之治療程序
      後，猶未認清毒品戕害身心之惡，仍繼續施用毒品，並施
      用上開二種不同毒性之毒品，戕害個人身心健康，顯見其
      意志不堅，暨被告三人犯後於警、偵訊中就販賣毒品犯行
      部分雖均否認販賣毒品犯行，但於本院審理中始坦承犯行
      之態度，另被告謝慈芳、乙○○均供出毒品來源等一切情
      狀，爰分別量處如主文所示之刑，並依法定應執行刑。
（四）沒收部分：
  １、扣案之第一級毒品海洛因二包（檢驗前淨重合計零點五二
      三公克、檢驗後淨重合計零點四九二公克）、及第二級毒
      品安非他命一包（檢驗前淨重三點一三八公克、檢驗後淨
      重三點一二八公克），均為違禁物，應依毒品危害防制條
      例第十八條第一項前段規定沒收銷燬之。
  ２、扣案分裝塑膠袋四十個，為被告乙○○所有，已為被告乙
      ○○陳述甚詳，然數量甚多，甚難認僅供被告乙○○施用
      毒品使用之物，該分裝塑膠袋四十個為包裝前揭毒品，防
      止逸散、受潮，便於攜帶，為供被告乙○○販賣毒品或轉
      讓毒品分裝時使用之物，應依上開條例第十九條第一項前
      段規定沒收之。
  ３、按犯毒品危害防制條例之販賣毒品罪者，其因犯罪所得之
      財物，沒收之，如全部或一部不能沒收時，追徵其價額或
      以其財產抵償之，同條例第十九條第一項雖有明文，然所
      稱因犯罪所得之財物，係以實際所得者為限，苟無所得或
      尚未取得者，即無從為沒收、追徵或以財產抵償之諭知（
      最高法院九十六年度臺上字第二三三一號判決意旨參照）
      。查被告三人販賣毒品海洛因、安非他命所得分別如附表
      一至附表三所列所得之金額部分（被告謝慈芳販賣毒品金
      額合計四萬三千二百元、被告乙○○販賣毒品所得金額合
      計二萬四千五百元、被告謝松男販賣毒品所得金額合計九
      千八百元），雖均未經扣案，然依毒品危害防制條例第十
      九條第一項規定，仍應於其各次犯行宣告刑項下諭知沒收
      ，如全部或一部不能沒收時，以其財產抵償之。另被告三
      人販賣毒品海洛因、安非他命犯行部分，但尚未完成交易
      部分，即尚未取得價金部分，則無從為沒收、追徵或以財
      產抵償之諭知。
  ４、另扣案安非他命吸食器一組，為被告乙○○所有，亦為供
      被告乙○○施用毒品安非他命使用之物，業據被告乙○○
      自承在卷，應依刑法第三十八條第一項第二款規定沒收之
      。
據上論斷，應依刑事訴訟法第二百九十九條第一項前段，毒品危
害防制條例第四條第一項、第二項、第八條第一項、第二項、第
十條第一項、第二項、第十八條第一項前段、第十九條第一項，
刑法第十一條前段、第四十七條第一項、第五十九條、第六十四
條第二項、第六十五條第二項、第五十一條第五款、第三十八條
第一項第二款，判決如主文。
中    華    民    國    97    年    7     月    24    日
                  刑事第十二庭  審判長法  官  侯明正
                                      法  官  魏玉英
                                      法  官  程克琳
以上正本證明與原本無異。
如不服本判決應於收受本判決後10日內向本院提出上訴書狀，並
應敘述具體理由。如未敘述上訴理由者，應於上訴期間屆滿後20
日內向本院補提理由書狀（均須按他造當事人之人數附繕本）「
切勿逕送上級法院」。
                                      書記官  曾美滋
中    華    民    國    97    年    7     月    24    日
附表一：被告謝慈芳販賣第一級毒品海洛因、販賣第二級毒品安
        非他命
┌──┬────┬─────┬────┬───────────┬───────┬─────────┐
│編號│販賣時間│販賣交易地│販賣對象│販賣毒品種類、數量、價│所犯法條，及是│主              文│
│    │        │點        │        │格、方式              │否供出毒品來源│                  │
│    │        │          │        │                      │因而破獲暨減刑│                  │
│    │        │          │        │                      │情形          │                  │
├──┼────┼─────┼────┼───────────┼───────┼─────────┤
│一  │九十六年│臺南縣學甲│蘇玄生（│蘇玄生以其持用門號０九│毒品危害防制條│謝慈芳販賣第一級毒│
│    │四月至五│鎮○○路甲│起訴書誤│0000000000號│例第四條第一項│品，處有期徒刑拾伍│
│    │月間某日│揚超商前  │載為謝玄│行動電話與被告謝慈芳持│之販賣第一級毒│年，販賣第一級毒品│
│    │晚間    │          │生）    │用門號00000000│品罪。        │所得新臺幣壹仟元沒│
│    │        │          │        │三八號行動電話聯繫，約│並未供出毒品來│收，如全部或一部不│
│    │        │          │        │定購買金額一千元毒品海│源。          │能沒收時，以其財產│
│    │        │          │        │洛因，並完成交易。    │適用刑法第五十│抵償之。          │
│    │        │          │        │                      │九條減刑。    │                  │
├──┼────┼─────┼────┼───────────┼───────┼─────────┤
│二  │同上    │同上      │蘇玄生  │同上                  │同上          │謝慈芳販賣第一級毒│
│    │        │          │        │                      │              │品，處有期徒刑拾伍│
│    │        │          │        │                      │              │年，販賣第一級毒品│
│    │        │          │        │                      │              │所得新臺幣壹仟元沒│
│    │        │          │        │                      │              │收，如全部或一部不│
│    │        │          │        │                      │              │能沒收時，以其財產│
│    │        │          │        │                      │              │抵償之。          │
├──┼────┼─────┼────┼───────────┼───────┼─────────┤
│三  │同上    │同上      │蘇玄生  │同上                  │同上          │謝慈芳販賣第一級毒│
│    │        │          │        │                      │              │品，處有期徒刑拾伍│
│    │        │          │        │                      │              │年，販賣第一級毒品│
│    │        │          │        │                      │              │所得新臺幣壹仟元沒│
│    │        │          │        │                      │              │收，如全部或一部不│
│    │        │          │        │                      │              │能沒收時，以其財產│
│    │        │          │        │                      │              │抵償之。          │
├──┼────┼─────┼────┼───────────┼───────┼─────────┤
│四  │同上    │同上      │蘇玄生  │同上                  │同上          │謝慈芳販賣第一級毒│
│    │        │          │        │                      │              │品，處有期徒刑拾伍│
│    │        │          │        │                      │              │年，販賣第一級毒品│
│    │        │          │        │                      │              │所得新臺幣壹仟元沒│
│    │        │          │        │                      │              │收，如全部或一部不│
│    │        │          │        │                      │              │能沒收時，以其財產│
│    │        │          │        │                      │              │抵償之。          │
├──┼────┼─────┼────┼───────────┼───────┼─────────┤
│五  │九十六年│謝慈芳母親│乙○○  │被告乙○○至被告謝慈芳│毒品危害防制條│謝慈芳販賣第一級毒│
│    │月四月至│位於臺南縣│        │母親租屋處房間內，向被│例第四條第一項│品，處有期徒刑拾伍│
│    │十月間  │學甲鎮某處│        │告謝慈芳購買金額三千元│之販賣第一級毒│年，販賣第一級毒品│
│    │        │租屋處    │        │之毒品海洛因及金額二千│品罪。        │所得新臺幣伍仟元沒│
│    │        │          │        │元之毒品安非他命，並交│並未供出毒品來│收，如全部或一部不│
│    │        │          │        │易完成。              │源。          │能沒收時，以其財產│
│    │        │          │        │                      │適用刑法第五十│抵償之。          │
│    │        │          │        │                      │九條減刑。    │                  │
├──┼────┼─────┼────┼───────────┼───────┼─────────┤
│六  │同上    │同上      │乙○○  │同上                  │同上          │謝慈芳販賣第一級毒│
│    │        │          │        │                      │              │品，處有期徒刑拾伍│
│    │        │          │        │                      │              │年，販賣第一級毒品│
│    │        │          │        │                      │              │所得新臺幣伍仟元沒│
│    │        │          │        │                      │              │收，如全部或一部不│
│    │        │          │        │                      │              │能沒收時，以其財產│
│    │        │          │        │                      │              │抵償之。          │
├──┼────┼─────┼────┼───────────┼───────┼─────────┤
│七  │同上    │同上      │乙○○  │同上                  │同上          │謝慈芳販賣第一級毒│
│    │        │          │        │                      │              │品，處有期徒刑拾伍│
│    │        │          │        │                      │              │年，販賣第一級毒品│
│    │        │          │        │                      │              │所得新臺幣壹仟元沒│
│    │        │          │        │                      │              │收，如全部或一部不│
│    │        │          │        │                      │              │能沒收時，以其財產│
│    │        │          │        │                      │              │抵償之。          │
├──┼────┼─────┼────┼───────────┼───────┼─────────┤
│八  │同上    │同上      │乙○○  │同上                  │同上          │謝慈芳販賣第一級毒│
│    │        │          │        │                      │              │品，處有期徒刑拾伍│
│    │        │          │        │                      │              │年，販賣第一級毒品│
│    │        │          │        │                      │              │所得新臺幣伍仟元沒│
│    │        │          │        │                      │              │收，如全部或一部不│
│    │        │          │        │                      │              │能沒收時，以其財產│
│    │        │          │        │                      │              │抵償之。          │
├──┼────┼─────┼────┼───────────┼───────┼─────────┤
│九  │九十六年│臺南縣學甲│鄭玉農  │鄭玉農持用門號０九二七│毒品危害防制條│謝慈芳販賣第二級毒│
│    │九月二十│鎮天仁工商│        │三七四六六五號行動電話│例第四條第二項│品，處有期徒刑參年│
│    │二日中午│附近      │        │與被告謝慈芳持用門號０│之販賣第二級毒│陸月，販賣第二級毒│
│    │十二時許│          │        │000000000號行│品罪。        │品所得新臺幣伍佰元│
│    │        │          │        │動電話聯繫，約定以五百│因供出毒品來源│沒收，如全部或一部│
│    │        │          │        │元價格購買毒品安非他命│故依上開條例第│不能沒收時，以其財│
│    │        │          │        │一包，並於三十分鐘後，│十七條規定減輕│產抵償之。        │
│    │        │          │        │在前述地點，由被告謝慈│其刑。        │                  │
│    │        │          │        │芳親赴並將毒品安非他命│              │                  │
│    │        │          │        │一包交予鄭玉農，並收受│              │                  │
│    │        │          │        │鄭玉農交付之五百元    │              │                  │
├──┼────┼─────┼────┼───────────┼───────┼─────────┤
│十  │九十六年│同上      │鄭玉農  │鄭玉農與被告謝慈芳以上│同上          │謝慈芳販賣第二級毒│
│    │九月二十│          │        │述方式約定以七百元代價│              │品，處有期徒刑參年│
│    │二日下午│          │        │購買毒品安非他命一包，│              │陸月；販賣第二級毒│
│    │四時許  │          │        │並於三十分鐘後在同上地│              │品所得新臺幣柒佰元│
│    │        │          │        │點交付完成交易。      │              │沒收，如全部或一部│
│    │        │          │        │                      │              │不能沒收時，以其財│
│    │        │          │        │                      │              │產抵償之。        │
├──┼────┼─────┼────┼───────────┼───────┼─────────┤
│十一│九十六年│臺南縣學甲│李煌德  │李煌德撥打謝慈芳所使用│毒品危害防制條│謝慈芳販賣第一級毒│
│    │九月二十│鎮學甲分局│        │之門號00000000│例第四條第一項│品，處有期徒刑拾伍│
│    │二日下午│附近生鮮超│        │三八號行動電話聯繫謝慈│之販賣第一級毒│年；販賣第一級毒品│
│    │五時許  │市        │        │芳購買金額新臺幣一千元│品罪。        │所得新臺幣壹仟元沒│
│    │        │          │        │之毒品海洛因一包，當日│並未供出毒品來│收，如全部或一部不│
│    │        │          │        │並相約在臺南縣學甲鎮學│源。          │能沒收時，以其財產│
│    │        │          │        │甲分局附近生鮮超市，並│適用刑法第五十│抵償之。          │
│    │        │          │        │由謝慈芳交付毒品海洛因│九條減刑。    │                  │
│    │        │          │        │予李煌德，李煌德並交付│              │                  │
│    │        │          │        │現金一千元予謝慈芳。  │              │                  │
├──┼────┼─────┼────┼───────────┼───────┼─────────┤
│十二│九十六年│臺南縣學甲│陳嘉興  │陳嘉興以門號０六—七八│毒品危害防制條│謝慈芳販賣第二級毒│
│    │九月二十│鎮○○路附│        │三六六七０號電話與被告│例第四條第二項│品，處有期徒刑參年│
│    │二日下午│近之全家便│        │謝慈芳所持用之０九三０│之販賣第二級毒│陸月；販賣第二級毒│
│    │六時許  │利商店前  │        │三八九一三八號電話聯繫│品罪。        │品所得新臺幣貳仟伍│
│    │        │          │        │買賣毒品事宜，約定以二│因供出毒品來源│佰元沒收，如全部或│
│    │        │          │        │千五百元之代價購買半錢│故依上開條例第│一部不能沒收時，以│
│    │        │          │        │一半毒品安非他命，於是│十七條規定減輕│其財產抵償之。    │
│    │        │          │        │日在約定地點由被告謝慈│其刑。        │                  │
│    │        │          │        │芳親赴交付半錢一半毒品│              │                  │
│    │        │          │        │安非他命予陳嘉興，陳嘉│              │                  │
│    │        │          │        │興交付現金二千五百元予│              │                  │
│    │        │          │        │謝慈芳。              │              │                  │
├──┼────┼─────┼────┼───────────┼───────┼─────────┤
│十三│九十六年│臺南縣佳里│李慧玲  │李慧玲持親友申辦門號０│毒品危害防制條│謝慈芳販賣第一級毒│
│    │九月二十│鎮大螃蟹海│        │000000000號門│例第四條第一項│品，處有期徒刑拾伍│
│    │三日九時│產店      │        │號電話與被告謝慈芳前述│之販賣第一級毒│年。              │
│    │許      │          │        │電話聯繫，約定購買金額│品罪。        │                  │
│    │        │          │        │一千元之毒品海洛因，但│未供出毒品來源│                  │
│    │        │          │        │未成交。              │。            │                  │
│    │        │          │        │                      │適用刑法第五十│                  │
│    │        │          │        │                      │九條減刑。    │                  │
├──┼────┼─────┼────┼───────────┼───────┼─────────┤
│十四│九十六年│同上      │鄭玉農  │鄭玉農與被告謝慈芳以上│毒品危害防制條│謝慈芳販賣第二級毒│
│    │九月二十│          │        │述方式約定以五百元代價│例第四條第二項│品，處有期徒刑參年│
│    │三日晚間│          │        │購買毒品安非他命一包，│之販賣第二級毒│陸月；販賣第二級毒│
│    │七時許  │          │        │並於三十分鐘後在同上地│品罪。        │品所得新臺幣伍佰元│
│    │        │          │        │點交付完成交易。      │因供出毒品來源│沒收，如全部或一部│
│    │        │          │        │                      │故依上開條例第│不能沒收時，以其財│
│    │        │          │        │                      │十七條規定減輕│產抵償之。        │
│    │        │          │        │                      │其刑。        │                  │
├──┼────┼─────┼────┼───────────┼───────┼─────────┤
│十五│九十六年│臺南縣學甲│徐福生  │徐福生持用門號０九一三│同上          │謝慈芳販賣第二級毒│
│    │九月二十│鎮之「天來│        │六二四０八四號之行動電│              │品，處有期徒刑參年│
│    │四日下午│遊藝場」附│        │話或門號０六—七八二０│              │陸月；販賣第二級毒│
│    │二時許  │近        │        │一四號電話與被告謝慈芳│              │品所得新臺幣壹仟元│
│    │        │          │        │上開門號聯繫，約定以一│              │沒收，如全部或一部│
│    │        │          │        │千元價格購買毒品安非他│              │不能沒收時，以其財│
│    │        │          │        │命一包，並交易完成。  │              │產抵償之。        │
├──┼────┼─────┼────┼───────────┼───────┼─────────┤
│十六│九十六年│莊豐誠位於│莊豐誠  │莊豐誠以其持用門號０九│同上          │謝慈芳販賣第二級毒│
│追加│九月二十│臺南縣學甲│        │00000000號行動│              │品，處有期徒刑參年│
│起訴│五日晚間│鎮煥昌五三│        │電話與被告謝慈芳持用門│              │陸月，販賣第二級毒│
│（九│十時許  │號處所附近│        │號0000000000│              │品所得新臺幣壹仟元│
│十七│        │          │        │號行動電話聯繫，約定購│              │沒收，如全部或一部│
│年訴│        │          │        │買金額一千元毒品安非他│              │不能沒收時，以其財│
│字第│        │          │        │命，被告謝慈芳並將毒品│              │產抵償之。        │
│八三│        │          │        │安非他命送至莊豐誠住處│              │                  │
│０號│        │          │        │交予莊豐誠，並收受莊豐│              │                  │
│）  │        │          │        │誠交付之一千元。      │              │                  │
├──┼────┼─────┼────┼───────────┼───────┼─────────┤
│十七│九十六年│臺南縣佳里│李慧玲  │李慧玲持上述行動電話與│毒品危害防制條│謝慈芳販賣第一級毒│
│    │九月二十│鎮大螃蟹海│        │被告謝慈芳聯繫購買金額│例第四條第一項│品，處有期徒刑拾伍│
│    │七日七時│產店      │        │一千元之毒品海洛因，但│之販賣第一級毒│年。              │
│    │許      │          │        │為完成交易。          │品罪。        │                  │
│    │        │          │        │                      │並未供出毒品來│                  │
│    │        │          │        │                      │源。          │                  │
│    │        │          │        │                      │適用刑法第五十│                  │
│    │        │          │        │                      │九條減刑。    │                  │
├──┼────┼─────┼────┼───────────┼───────┼─────────┤
│十八│九十六年│謝慈芳母親│謝松男  │謝松男持其使用之門號０│同上          │謝慈芳販賣第一級毒│
│    │九月中旬│位於臺南縣│        │000000000號行│              │品，處有期徒刑拾伍│
│    │某日    │學甲鎮之租│        │動電話與被告謝慈芳持用│              │年；販賣第一級毒品│
│    │        │屋處      │        │門號00000000三│              │所得新臺幣貳仟元沒│
│    │        │          │        │八號行動電話聯繫購買金│              │收，如全部或一部不│
│    │        │          │        │額二千元之毒品海洛因，│              │能沒收時，以其財產│
│    │        │          │        │並交易完成。          │              │抵償之。          │
├──┼────┼─────┼────┼───────────┼───────┼─────────┤
│十九│九十六年│同上      │謝松男  │謝松男持前述行動電話與│毒品危害防制條│謝慈芳販賣第二級毒│
│    │九月中旬│          │        │被告謝慈芳上開門號行動│例第四條第二項│品，處有期徒刑參年│
│    │某日    │          │        │電話聯繫購買金額二千元│之販賣第二級毒│陸月；販賣第二級毒│
│    │        │          │        │之毒品安非他命，並完成│品罪。        │品所得新臺幣貳仟元│
│    │        │          │        │交易。                │因供出毒品來源│沒收，如全部或一部│
│    │        │          │        │                      │故依上開條例第│不能沒收時，以其財│
│    │        │          │        │                      │十七條規定減輕│產抵償之。        │
│    │        │          │        │                      │其刑。        │                  │
├──┼────┼─────┼────┼───────────┼───────┼─────────┤
│二十│九十六年│同上      │同上    │陳嘉興以前述電話聯繫被│同上          │謝慈芳販賣第二級毒│
│    │九月間某│          │        │告謝慈芳，購買金額二千│              │品，處有期徒刑參年│
│    │日      │          │        │元之毒品安非他命，並完│              │陸月；販賣第二級毒│
│    │        │          │        │成交易。              │              │品所得新臺幣貳仟元│
│    │        │          │        │                      │              │沒收，如全部或一部│
│    │        │          │        │                      │              │不能沒收時，以其財│
│    │        │          │        │                      │              │產抵償之。        │
├──┼────┼─────┼────┼───────────┼───────┼─────────┤
│二一│同上    │同上      │同上    │陳嘉興以前述電話聯繫被│同上          │謝慈芳販賣第二級毒│
│    │        │          │        │告謝慈芳表示購買二千五│              │品，處有期徒刑參年│
│    │        │          │        │百元之毒品安非他命，並│              │陸月；販賣第二級毒│
│    │        │          │        │完成交易。            │              │品所得新臺幣貳仟伍│
│    │        │          │        │                      │              │佰元沒收，如全部或│
│    │        │          │        │                      │              │一部不能沒收時，以│
│    │        │          │        │                      │              │其財產抵償之。    │
├──┼────┼─────┼────┼───────────┼───────┼─────────┤
│二二│九十六年│臺南縣學甲│徐福生  │徐福生持其門號０九一三│同上          │謝慈芳販賣第二級毒│
│    │九月間某│鎮中竹圍二│        │六二四０八四號行動電話│              │品，處有期徒刑參年│
│    │日      │八之四號住│        │與被告謝慈芳持用前述門│              │陸月；販賣第二級毒│
│    │        │處        │        │號電話聯繫購買金額一千│              │品所得新臺幣壹仟元│
│    │        │          │        │元毒品安非他命，謝慈芳│              │沒收，如全部或一部│
│    │        │          │        │即依約至徐福生住處將毒│              │不能沒收時，以其財│
│    │        │          │        │品安非他命交予徐福生，│              │產抵償之。        │
│    │        │          │        │並收受現金一千元，完成│              │                  │
│    │        │          │        │交易                  │              │                  │
├──┼────┼─────┼────┼───────────┼───────┼─────────┤
│二二│九十六年│同上      │徐福生  │徐福生持前述電話與被告│同上          │謝慈芳販賣第二級毒│
│    │九月間某│          │        │謝慈芳上開電話聯繫購買│              │品，處有期徒刑參年│
│    │日      │          │        │金額二千元之毒品安非他│              │陸月；販賣第二級毒│
│    │        │          │        │命，仍由被告謝慈芳至徐│              │品所得新臺幣貳仟元│
│    │        │          │        │福生住處交付毒品安非他│              │沒收，如全部或一部│
│    │        │          │        │命後收取現金，而完成交│              │不能沒收時，以其財│
│    │        │          │        │易。                  │              │產抵償之。        │
├──┼────┼─────┼────┼───────────┼───────┼─────────┤
│二三│九十六年│臺南縣學甲│鄭玉農  │鄭玉農持用前述門號電話│同上          │謝慈芳販賣第二級毒│
│    │九月二十│鎮天仁工商│        │與被告謝慈芳持用前開電│              │品，處有期徒刑參年│
│    │七日下午│附近      │        │話聯繫購買五百元毒品安│              │陸月；販賣第二級毒│
│    │四時許  │          │        │非他命一包，聯繫後三十│              │品所得新臺幣伍佰元│
│    │        │          │        │分鐘雙方均至約定地點交│              │沒收，如全部或一部│
│    │        │          │        │易完成。              │              │不能沒收時，以其財│
│    │        │          │        │                      │              │產抵償之。        │
└──┴────┴─────┴────┴───────────┴───────┴─────────┘
附表二：被告乙○○販賣及轉讓第一級毒品海洛因、販賣第二級
        毒品安非他命犯行部分：
┌──┬────┬─────┬────┬───────────┬───────┬─────────┐
│編號│販賣時間│交易地點  │販賣對象│販賣毒品種類、數量、價│所犯法條，及是│主              文│
│    │        │          │        │格、方式              │否供出毒品來源│                  │
│    │        │          │        │                      │因而破獲暨減刑│                  │
│    │        │          │        │                      │情形          │                  │
├──┼────┼─────┼────┼───────────┼───────┼─────────┤
│一  │九十六年│臺南縣學甲│黃清源  │黃清源以其使用門號０九│毒品危害防制條│乙○○販賣第一級毒│
│    │八月二日│鎮「閣萊汽│        │00000000號行動│例第四條第一項│品，處有期徒刑拾伍│
│    │下午一時│車旅館」二│        │電話與被告乙○○持用之│之販賣第一級毒│年；販賣第一級毒品│
│    │許      │一二號房門│        │門號000000000│品罪。        │所得新臺幣伍佰元沒│
│    │        │口        │        │四號行動電話聯繫購買金│依刑法第五十九│收，如全部或一部不│
│    │        │          │        │額五百元之毒品海洛因，│條規定減輕其刑│能沒收時，以其財產│
│    │        │          │        │並完成交易            │              │抵償之。          │
├──┼────┼─────┼────┼───────────┼───────┼─────────┤
│二  │九十六年│臺南縣學甲│吳錫文  │吳錫文持友人申辦門號０│毒品危害防制條│乙○○販賣第二級毒│
│追加│八月二十│鎮「天來釣│        │000000000號行│例第四條第二項│品，處有期徒刑參年│
│起訴│五日晚間│蝦場」附近│        │動電話與被告乙○○持用│之販賣第二級毒│陸月；販賣第二級毒│
│（九│九時許  │          │        │門號000000000│品罪。        │品所得新臺幣伍佰元│
│十六│        │          │        │四號行動電話聯繫購買金│符合證人保護法│沒收，如全部或一部│
│年訴│        │          │        │額五百元之毒品安非他命│第十四條規定減│不能沒收時，以其財│
│字第│        │          │        │，並交易完成。        │輕其刑。      │產抵償之。        │
│八五│        │          │        │                      │              │                  │
│六號│        │          │        │                      │              │                  │
│部分│        │          │        │                      │              │                  │
│）  │        │          │        │                      │              │                  │
├──┼────┼─────┼────┼───────────┼───────┼─────────┤
│三  │九十六年│同上      │吳錫文  │吳錫文以上開電話聯繫被│同上          │乙○○販賣第二級毒│
│追加│八月二十│          │        │告乙○○，約定購買金額│              │品，處有期徒刑參年│
│起訴│六日一時│          │        │一千元之毒品安非他命，│              │陸月；販賣第二級毒│
│（九│許      │          │        │並交易完成。          │              │品所得新臺幣壹仟元│
│十七│        │          │        │                      │              │沒收，如全部或一部│
│年訴│        │          │        │                      │              │不能沒收時，以其財│
│字第│        │          │        │                      │              │產抵償之。        │
│八五│        │          │        │                      │              │                  │
│六號│        │          │        │                      │              │                  │
│部分│        │          │        │                      │              │                  │
│）  │        │          │        │                      │              │                  │
├──┼────┼─────┼────┼───────────┼───────┼─────────┤
│四  │九十六年│臺南縣學甲│黃淑芬（│黃淑芬以其家用門號０六│毒品危害防制條│乙○○販賣第二級毒│
│    │八月二十│鎮天來釣蝦│起訴書誤│—0000000號電話│例第四條第二項│品，處有期徒刑柒年│
│    │七日上午│場附近    │載為芳，│與被告乙○○持用之０九│之販賣第二級毒│；販賣第二級毒品所│
│    │九時許  │          │自稱為溪│00000000號行動│品罪。        │得新臺幣壹仟元沒收│
│    │        │          │底寮）  │電話聯繫，雙方約定購買│              │，如全部或一部不能│
│    │        │          │        │金額一千元約零點二公克│              │沒收時，以其財產抵│
│    │        │          │        │之毒品安非他命。      │              │償之。            │
├──┼────┼─────┼────┼───────────┼───────┼─────────┤
│五  │九十六年│臺南縣學甲│陳嘉興  │陳嘉興以其持有門號０九│同上          │乙○○販賣第二級毒│
│    │八月二十│鎮天來釣蝦│        │00000000號行動│              │品，處有期徒刑柒年│
│    │七日下午│場前      │        │電話撥打被告乙○○持用│              │；販賣第二級毒品所│
│    │一時許  │          │        │之門號00000000│              │得新臺幣貳仟伍佰元│
│    │        │          │        │四四號門號行動電話聯繫│              │沒收，如全部或一部│
│    │        │          │        │購買毒品安非他命事宜，│              │不能沒收時，以其財│
│    │        │          │        │於是日至前述地點以二千│              │產抵償之。        │
│    │        │          │        │五百元代價購得半錢一半│              │                  │
│    │        │          │        │之毒品安非他命。      │              │                  │
├──┼────┼─────┼────┼───────────┼───────┼─────────┤
│六  │九十六年│不詳地點  │陳人豪  │陳人豪持其使用門號０九│毒品危害防制條│乙○○轉讓第一級毒│
│    │八月二十│          │        │00000000號行動│例第八條第一項│品，處有期徒刑壹年│
│    │七日下午│          │        │電話與被告乙○○持用之│之轉讓第一級毒│貳月。            │
│    │二時許  │          │        │門號000000000│品罪。        │                  │
│    │        │          │        │四號行動電話聯繫索討毒│              │                  │
│    │        │          │        │品海洛因，雙方至約定地│              │                  │
│    │        │          │        │點，被告乙○○轉讓約零│              │                  │
│    │        │          │        │點二公克毒品海洛因予陳│              │                  │
│    │        │          │        │人豪                  │              │                  │
├──┼────┼─────┼────┼───────────┼───────┼─────────┤
│七  │九十六年│臺南縣學甲│黃淑芬  │黃淑芬以上開電話與被告│毒品危害防制條│乙○○販賣第二級毒│
│    │八月二十│鎮天來釣蝦│        │乙○○聯繫，雙方約定購│例第四條第二項│品，處有期徒刑柒年│
│    │八日上午│場附近    │        │買金額一千元之毒品安非│之販賣第二級毒│；販賣第二級毒品所│
│    │十時許  │          │        │他命，並完成交易。    │品罪。        │得新臺幣壹仟元沒收│
│    │        │          │        │                      │              │，如全部或一部不能│
│    │        │          │        │                      │              │沒收時，以其財產抵│
│    │        │          │        │                      │              │償之。            │
├──┼────┼─────┼────┼───────────┼───────┼─────────┤
│八  │九十六年│同上      │陳嘉興  │陳嘉興以上開門號行動電│毒品危害防制條│乙○○販賣第二級毒│
│    │八月間某│          │        │話聯繫被告乙○○被告陳│例第四條第二項│品，處有期徒刑柒年│
│    │日      │          │        │明昌上開門號電話，購買│之販賣第二級毒│；販賣第二級毒品所│
│    │        │          │        │二千元毒品安非他命，並│品罪。        │得新臺幣貳仟元沒收│
│    │        │          │        │完成交易。            │              │，如全部或一部不能│
│    │        │          │        │                      │              │沒收時，以其財產抵│
│    │        │          │        │                      │              │償之。            │
├──┼────┼─────┼────┼───────────┼───────┼─────────┤
│九  │九十六年│同上      │陳嘉興  │同上                  │同上          │乙○○販賣第二級毒│
│    │八月間某│          │        │                      │              │品，處有期徒刑柒年│
│    │日      │          │        │                      │              │；販賣第二級毒品所│
│    │        │          │        │                      │              │得新臺幣貳仟元沒收│
│    │        │          │        │                      │              │，如全部或一部不能│
│    │        │          │        │                      │              │沒收時，以其財產抵│
│    │        │          │        │                      │              │償之。            │
├──┼────┼─────┼────┼───────────┼───────┼─────────┤
│十  │九十六年│臺南縣學甲│陳嘉興  │陳嘉興以其前述門號行動│同上          │乙○○販賣第二級毒│
│    │八月三十│鎮○○路附│        │電話與被告乙○○聯繫購│              │品，處有期徒刑柒年│
│    │日下午一│近天來釣蝦│        │買五百元之毒品安非他命│              │；販賣第二級毒品所│
│    │時許    │場前      │        │一包，雙方並交易完成。│              │得新臺幣伍佰元沒收│
│    │        │          │        │                      │              │，如全部或一部不能│
│    │        │          │        │                      │              │沒收時，以其財產抵│
│    │        │          │        │                      │              │償之。            │
├──┼────┼─────┼────┼───────────┼───────┼─────────┤
│十一│九十六年│臺南縣學甲│徐福生  │徐福生以其持用門號０九│同上          │乙○○販賣第二級毒│
│    │八月間某│鎮「天來遊│        │00000000號行動│              │品，處有期徒刑柒年│
│    │日      │藝場」    │        │電話或家用之０六—七八│              │；販賣第二級毒品所│
│    │        │          │        │二０一一四號電話與被告│              │得新臺幣壹仟元沒收│
│    │        │          │        │乙○○持用之門號０九一│              │，如全部或一部不能│
│    │        │          │        │0000000號電話聯│              │沒收時，以其財產抵│
│    │        │          │        │繫購買金額一千元毒品安│              │償之。            │
│    │        │          │        │非他命，並完成交易。  │              │                  │
├──┼────┼─────┼────┼───────────┼───────┼─────────┤
│十二│九十六年│同上      │徐福生  │同上                  │同上          │乙○○販賣第二級毒│
│    │八月間某│          │        │                      │              │品，處有期徒刑柒年│
│    │        │          │        │                      │              │，販賣第二級毒品所│
│    │        │          │        │                      │              │得新臺幣壹仟元沒收│
│    │        │          │        │                      │              │，如全部或一部不能│
│    │        │          │        │                      │              │沒收時，以其財產抵│
│    │        │          │        │                      │              │償之。            │
├──┼────┼─────┼────┼───────────┼───────┼─────────┤
│十三│九十六年│同上      │徐福生  │徐福生以前述電話與被告│同上          │乙○○販賣第二級毒│
│    │八月間某│          │        │乙○○上開門號行動電話│              │品，處有期徒刑柒年│
│    │日      │          │        │聯繫購買金額二千元之毒│              │；販賣第二級毒品所│
│    │        │          │        │品安非他命，並完成交易│              │得新臺幣貳仟元沒收│
│    │        │          │        │。                    │              │，如全部或一部不能│
│    │        │          │        │                      │              │沒收時，以其財產抵│
│    │        │          │        │                      │              │償之。            │
├──┼────┼─────┼────┼───────────┼───────┼─────────┤
│十四│九十六年│臺南縣學甲│陳嘉興  │陳嘉興以前述電話聯繫被│同上          │乙○○販賣第二級毒│
│    │八月間某│鎮「天來釣│        │告乙○○，約定購買毒品│              │品，處有期徒刑柒年│
│    │日      │蝦場」外  │        │安非他命              │              │；販賣第二級毒品所│
│    │        │          │        │                      │              │得新臺幣貳仟元沒收│
│    │        │          │        │                      │              │，如全部或一部不能│
│    │        │          │        │                      │              │沒收時，以其財產抵│
│    │        │          │        │                      │              │償之。            │
├──┼────┼─────┼────┼───────────┼───────┼─────────┤
│十五│九十六年│臺南縣學甲│陳嘉興  │同上                  │同上          │乙○○販賣第二級毒│
│    │八月間某│鎮過港仔附│        │                      │              │品，處有期徒刑柒年│
│    │日      │近        │        │                      │              │；販賣第二級毒品所│
│    │        │          │        │                      │              │得新臺幣貳仟元沒收│
│    │        │          │        │                      │              │，如全部或一部不能│
│    │        │          │        │                      │              │沒收時，以其財產抵│
│    │        │          │        │                      │              │償之。            │
├──┼────┼─────┼────┼───────────┼───────┼─────────┤
│十六│九十六年│不詳處所  │陳人豪  │陳人豪以前述門號行動電│毒品危害防制條│乙○○轉讓第一級毒│
│    │八月三十│          │        │話聯繫被告乙○○索討第│例第八條第一項│品，處有期徒刑壹年│
│    │十日晚間│          │        │一級毒品海洛因，被告陳│之轉讓第一級毒│陸月。            │
│    │十時許  │          │        │明昌轉讓約零點二公克之│品罪。        │                  │
│    │        │          │        │毒品海洛因予陳人豪    │              │                  │
│    │        │          │        │                      │              │                  │
│    │        │          │        │                      │              │                  │
│    │        │          │        │                      │              │                  │
├──┼────┼─────┼────┼───────────┼───────┼─────────┤
│十七│九十六年│不詳處所  │陳人豪  │同上                  │同上          │乙○○轉讓第一級毒│
│    │八月三十│          │        │                      │              │品，處有期徒刑壹年│
│    │一日上午│          │        │                      │              │陸月。            │
│    │九時許  │          │        │                      │              │                  │
├──┼────┼─────┼────┼───────────┼───────┼─────────┤
│十八│九十六年│不詳地點  │黃淑芬（│黃淑芬以其持用門號０九│毒品危害防制條│乙○○販賣第二級毒│
│    │九月二日│          │自稱為溪│00000000號門號│例第四條第二項│品，處有期徒刑柒年│
│    │        │          │底寮）  │電話聯繫被告乙○○，雙│之販賣第二級毒│。                │
│    │        │          │        │方約定購買金額一千元毒│品罪。        │                  │
│    │        │          │        │品安非他命，但未完成交│              │                  │
│    │        │          │        │易。                  │              │                  │
├──┼────┼─────┼────┼───────────┼───────┼─────────┤
│十九│九十六年│臺南縣過港│黃清源  │黃清源持上開電話予被告│毒品危害防制條│乙○○販賣第一級毒│
│    │九月三日│仔附近    │        │乙○○聯繫購買金額三百│例第四條第一項│品，處有期徒刑拾伍│
│    │零時許  │          │        │元之毒品海洛因，但未完│之販賣第一級毒│年月。            │
│    │        │          │        │成交易。              │品罪。        │                  │
│    │        │          │        │                      │刑法第五十九條│                  │
│    │        │          │        │                      │規定減輕其刑。│                  │
├──┼────┼─────┼────┼───────────┼───────┼─────────┤
│二十│九十六年│東陽國小側│李福隆  │李福隆持其使用門號０九│毒品危害防制條│乙○○販賣第一級毒│
│追加│九月二十│門附近    │        │00000000號行動│例第四條第一項│品，處有期徒刑柒年│
│起訴│二日下午│          │        │電話與被告乙○○持用門│之販賣第一級毒│陸月，販賣第一級毒│
│（九│二時許  │          │        │號0000000000│品罪。        │品所得新臺幣伍佰元│
│十七│        │          │        │號電話聯繫，約定購買金│符合證人保護法│沒收，如全部或一部│
│年訴│        │          │        │額五百元毒品海洛因，並│第十四條規定減│不能沒收時，以其財│
│字一│        │          │        │完成交易。            │輕其刑。      │產抵償之。        │
│一一│        │          │        │                      │刑法第五十九條│                  │
│五號│        │          │        │                      │規定減輕其刑。│                  │
│）  │        │          │        │                      │              │                  │
├──┼────┼─────┼────┼───────────┼───────┼─────────┤
│二一│九十六年│約定在蔡春│蔡春貴  │蔡春貴以其持用門號０九│毒品危害防制條│乙○○販賣第二級毒│
│    │九月二十│貴位於臺南│        │00000000號行動│例第四條第二項│品，處有期徒刑柒年│
│    │二日下午│縣將軍鄉苓│        │電話與被告乙○○使用之│之販賣第二級毒│；販賣第二級毒品所│
│    │四時許  │保五十九號│        │門號000000000│品罪。        │得新臺幣貳仟伍佰元│
│    │        │住處      │        │四號電話聯繫購買半錢一│              │沒收，如全部或一部│
│    │        │          │        │半毒品安非他命，並由被│              │不能沒收時，以其財│
│    │        │          │        │告乙○○送至蔡春貴住處│              │產抵償之。        │
│    │        │          │        │，並收取蔡春貴交付現金│              │                  │
│    │        │          │        │二千五百元。          │              │                  │
├──┼────┼─────┼────┼───────────┼───────┼─────────┤
│二二│九十六年│同上      │徐福生  │許福生持門號０九一三六│毒品危害防制條│乙○○販賣第二級毒│
│    │九月二十│          │        │二四０八四號行動電話與│例第四條第二項│品，處有期徒刑柒年│
│    │三日晚間│          │        │被告乙○○所使用之門號│之販賣第二級毒│。                │
│    │七時許，│          │        │0000000000號│品罪。        │                  │
│    │        │          │        │行動電話聯繫，表示欲購│              │                  │
│    │        │          │        │買半錢毒品安非他命，但│              │                  │
│    │        │          │        │未成交。              │              │                  │
├──┼────┼─────┼────┼───────────┼───────┼─────────┤
│二三│九十六年│東陽國小側│李福隆  │李福隆持前開門號行動電│毒品危害防制條│乙○○販賣第一級毒│
│追加│九月二十│門附近    │        │話與被告乙○○持用之門│例第四條第一項│品，處有期徒刑柒年│
│起訴│四日上午│          │        │號0000000000│之販賣第一級毒│陸月；販賣第一級毒│
│（九│八時許  │          │        │號電話聯繫，約定購買金│品罪。        │品所得新臺幣伍佰元│
│十七│        │          │        │額五百元之毒品海洛因，│因供出毒品來源│沒收，如全部或一部│
│年訴│        │          │        │並完成交易。          │故依上開條例第│不能沒收時，以其財│
│字第│        │          │        │                      │十七條規定減輕│產抵償之。        │
│一一│        │          │        │                      │其刑。        │                  │
│一五│        │          │        │                      │刑法第五十九條│                  │
│號）│        │          │        │                      │規定減輕其刑  │                  │
├──┼────┼─────┼────┼───────────┼───────┼─────────┤
│二四│九十六年│臺南縣學甲│徐福生  │徐福生以其持用門號０六│毒品危害防制條│乙○○轉讓第一級毒│
│    │九月二十│鎮「天來遊│        │—0000000號電話│例第八條第二項│品，處有期徒刑壹年│
│    │五日下午│藝場」    │        │與被告乙○○持用０九一│之轉讓第二級毒│陸月。            │
│    │二時許  │          │        │0000000號門號行│品罪。        │                  │
│    │        │          │        │動電話聯繫，向被告陳明│              │                  │
│    │        │          │        │昌索討毒品安非他命，雙│              │                  │
│    │        │          │        │方於約定地點，由乙○○│              │                  │
│    │        │          │        │轉讓不詳數量毒品安非他│              │                  │
│    │        │          │        │命予徐福生。          │              │                  │
├──┼────┼─────┼────┼───────────┼───────┼─────────┤
│二五│九十六年│被告乙○○│沈裕發  │沈裕發以其持用門號０九│毒品危害防制條│乙○○販賣第一級毒│
│    │九月底至│位於臺南縣│        │00000000號電話│例第四條第一項│品，處有期徒刑拾伍│
│    │同年十月│學甲鎮華宗│        │與被告乙○○持用門號０│之販賣第一級毒│年；販賣第一級毒品│
│    │初間某日│路三九三巷│        │九一0000000號門│品罪。        │所得新臺幣伍佰元沒│
│    │        │十七號住處│        │號電話聯繫，約定購買金│刑法第五十九條│收，如全部或一部不│
│    │        │附近巷口  │        │額五百元之毒品海洛因，│規定減輕其刑。│能沒收時，以其財產│
│    │        │          │        │並完成交易。          │              │抵償之。          │
├──┼────┼─────┼────┼───────────┼───────┼─────────┤
│二六│九十六年│同上      │沈裕發  │同上                  │同上          │乙○○販賣第一級毒│
│    │九月底至│          │        │                      │              │品，處有期徒刑拾伍│
│    │十月初間│          │        │                      │              │年；販賣第一級毒品│
│    │某日    │          │        │                      │              │所得新臺幣伍佰元沒│
│    │        │          │        │                      │              │收，如全部或一部不│
│    │        │          │        │                      │              │能沒收時，以其財產│
│    │        │          │        │                      │              │抵償之。          │
├──┼────┼─────┼────┼───────────┼───────┼─────────┤
│二七│九十六年│同上      │同上    │沈裕發以上開電話聯繫被│同上          │乙○○販賣第一級毒│
│    │九底至十│          │        │告乙○○購買金額一千元│              │品，處有期徒刑拾伍│
│    │月初間某│          │        │之毒品海洛因，並完成交│              │年；販賣第一級毒品│
│    │日許    │          │        │易。                  │              │所得新臺幣壹仟元沒│
│    │        │          │        │                      │              │收，如全部或一部不│
│    │        │          │        │                      │              │能沒收時，以其財產│
│    │        │          │        │                      │              │抵償之。          │
├──┼────┼─────┼────┼───────────┼───────┼─────────┤
│二八│九十六年│臺南縣學甲│李榮洲  │李榮洲持其使用門號０九│毒品危害防制條│乙○○販賣第一級毒│
│追加│十月四日│鎮○○路附│        │00000000號門號│例第四條第一項│品，處有期徒刑柒年│
│起訴│晚間六時│近「濟公壇│        │電話與被告乙○○持用之│之販賣第一級毒│陸月；販賣第一級毒│
│（九│許      │」外      │        │門號000000000│品罪。        │品所得新臺幣壹仟元│
│十七│        │          │        │四號行動電話聯繫購買金│因供出毒品來源│沒收，如全部或一部│
│年訴│        │          │        │額一千元之毒品海洛因，│故依上開條例第│不能沒收時，以其財│
│字第│        │          │        │並完成交易。          │十七條規定減輕│產抵償之。        │
│八五│        │          │        │                      │其刑。        │                  │
│六號│        │          │        │                      │刑法第五十九條│                  │
│）  │        │          │        │                      │規定減輕其刑。│                  │
├──┼────┼─────┼────┼───────────┼───────┼─────────┤
│二九│九十六年│臺南縣學甲│沈裕發  │沈裕發以其使用之門號０│毒品危害防制條│乙○○販賣第一級毒│
│    │十月五日│鎮○○路附│        │九00000000號行│例第四條第一項│品，處有期徒刑拾伍│
│    │晚間八時│近陳姓宋江│        │動電話與被告乙○○持用│之販賣第一級毒│年；販賣第一級毒品│
│    │許      │陣館      │        │之門號00000000│品罪。        │所得新臺幣伍佰元沒│
│    │        │          │        │二四號行動電話聯繫購買│刑法第五十九條│收，如全部或一部不│
│    │        │          │        │金額五百元之毒品海洛因│規定減輕其刑。│能沒收時，以其財產│
│    │        │          │        │，並完成交易。        │              │抵償之。          │
├──┼────┼─────┼────┼───────────┼───────┼─────────┤
│三十│九十六年│陳雲卿位於│陳雲卿  │陳雲卿持其使用門號０九│毒品危害防制條│乙○○販賣第二級毒│
│追加│十月七日│住處附近巷│        │00000000號門號│例第四條第二項│品，處有期徒刑參年│
│起訴│中午十二│口        │        │電話與被告乙○○持用之│之販賣第二級毒│陸月；販賣第二級毒│
│（九│時許    │          │        │門號000000000│品罪。        │品所得新臺幣壹仟元│
│十七│        │          │        │四號電話聯繫，約定購買│因供出毒品來源│沒收，如全部或一部│
│年訴│        │          │        │金額一千元之毒品安非他│故依上開條例第│不能沒收時，以其財│
│字第│        │          │        │命，並完成交易。      │十七條規定減輕│產抵償之。        │
│八五│        │          │        │                      │其刑。        │                  │
│六號│        │          │        │                      │              │                  │
│）  │        │          │        │                      │              │                  │
└──┴────┴─────┴────┴───────────┴───────┴─────────┘
附表三：被告謝松男販賣第一級毒品海洛因、販賣第二級毒品安
        非他命犯行部分：
┌──┬────┬─────┬────┬───────────┬───────┬─────────┐
│編號│販賣時間│販賣地點  │販賣對象│販賣毒品種類、數量、價│所犯法條，及是│主              文│
│    │        │          │        │格、方式              │否供出毒品來源│                  │
│    │        │          │        │                      │因而破獲暨減刑│                  │
│    │        │          │        │                      │情形          │                  │
├──┼────┼─────┼────┼───────────┼───────┼─────────┤
│一  │九十六年│臺南縣北門│陳衍州  │陳衍州以其持用門號０九│毒品危害防制條│謝松男販賣第一級毒│
│追加│八月二十│鄉溪底寮四│        │00000000號門號│例第四條第一項│品，累犯，處有期徒│
│起訴│三日晚間│九之五號附│        │電話與被告謝松男持用門│之販賣第一級毒│刑拾伍年貳月；販賣│
│（九│八時許  │近        │        │號0000000000│品罪。        │第一級毒品所得新臺│
│十七│        │          │        │四四號電話聯繫，約定購│刑法第五十九條│幣伍佰元沒收，如全│
│年五│        │          │        │買金額五百元之毒品海洛│規定減輕其刑。│部或一部不能沒收時│
│月十│        │          │        │因，並交易完成。      │              │，以其財產抵償之。│
│四日│        │          │        │                      │              │                  │
│言詞│        │          │        │                      │              │                  │
│追加│        │          │        │                      │              │                  │
│）  │        │          │        │                      │              │                  │
├──┼────┼─────┼────┼───────────┼───────┼─────────┤
│二  │同上    │同上      │陳衍州  │陳衍州以上開電話與被告│毒品危害防制條│謝松男販賣第二級毒│
│追加│        │          │        │謝松男聯繫購買金額五百│例第四條第二項│品，累犯，處有期徒│
│起訴│        │          │        │元之毒品安非他命，並交│之販賣第二級毒│刑柒年貳月；販賣第│
│（九│        │          │        │易完成。              │品罪。        │二級毒品所得新臺幣│
│十七│        │          │        │                      │              │伍佰元沒收，如全部│
│年五│        │          │        │                      │              │或一部不能沒收時，│
│月十│        │          │        │                      │              │以其財產抵償之。  │
│四日│        │          │        │                      │              │                  │
│言詞│        │          │        │                      │              │                  │
│追加│        │          │        │                      │              │                  │
│）  │        │          │        │                      │              │                  │
├──┼────┼─────┼────┼───────────┼───────┼─────────┤
│三  │九十六年│臺南縣學甲│沈裕發  │沈裕發以其使用門號０九│毒品危害防制條│謝松男販賣第一級毒│
│    │八月底至│鎮「天來遊│        │00000000號行動│例第四條第一項│品，累犯，處有期徒│
│    │九月中旬│藝場」    │        │電話聯繫被告謝松男，約│之販賣第一級毒│刑拾伍年貳月；販賣│
│    │間某日  │          │        │定購買金額五百元之毒品│品罪。        │第一級毒品所得新臺│
│    │        │          │        │海洛因，並完成交易。  │刑法第五十九條│幣伍佰元沒收，如全│
│    │        │          │        │                      │規定減輕其刑。│部或一部不能沒收時│
│    │        │          │        │                      │              │，以其財產抵償之。│
├──┼────┼─────┼────┼───────────┼───────┼─────────┤
│四  │九十六年│同上      │沈裕發  │同上                  │同上          │謝松男販賣第一級毒│
│    │八月底至│          │        │                      │              │品，累犯，處有期徒│
│    │九月初某│          │        │                      │              │刑拾伍年貳月；販賣│
│    │日      │          │        │                      │              │第一級毒品所得新臺│
│    │        │          │        │                      │              │幣伍佰元沒收，如全│
│    │        │          │        │                      │              │部或一部不能沒收時│
│    │        │          │        │                      │              │，以其財產抵償之。│
│    │        │          │        │                      │              │                  │
├──┼────┼─────┼────┼───────────┼───────┼─────────┤
│五  │九十六年│臺南縣學甲│王志強  │王志強以其使用門號０九│毒品危害防制條│謝松男販賣第二級毒│
│言詞│九月十三│鎮○○路巨│        │00000000號行動│例第四條第二項│品，累犯，處有期徒│
│追加│日上午十│蛋超商前  │        │電話與被告謝松男持用門│之販賣第二級毒│刑柒年貳月，販賣第│
│起訴│一時    │          │        │號0000000000│品罪。        │二級毒品所得新臺幣│
│（九│        │          │        │號電話聯繫，約定購買金│              │參佰元沒收，如全部│
│十七│        │          │        │額三百元毒品安非他命，│              │或一部不能沒收時，│
│年五│        │          │        │並完成交易。          │              │以其財產抵償之。  │
│月十│        │          │        │                      │              │                  │
│四日│        │          │        │                      │              │                  │
│言詞│        │          │        │                      │              │                  │
│追加│        │          │        │                      │              │                  │
│）  │        │          │        │                      │              │                  │
├──┼────┼─────┼────┼───────────┼───────┼─────────┤
│六  │九十六年│臺南縣學甲│徐福生  │徐福生以公共電話及門號│毒品危害防制條│謝松男販賣第二級毒│
│言詞│九月十日│鎮學甲郵局│        │０六—0000000號│例第四條第二項│品，累犯，處有期徒│
│追加│下午一時│前        │        │家用電話與被告謝松男持│之販賣第二級毒│刑柒年貳月；販賣第│
│起訴│許      │          │        │用門號00000000│品罪。        │二級毒品所得新臺幣│
│（九│        │          │        │九０號電話聯繫，約定購│              │伍佰元沒收，如全部│
│十七│        │          │        │買金額五百元之毒品安非│              │或一部不能沒收時，│
│年五│        │          │        │他命，並完成交易。    │              │以其財產抵償之。  │
│月十│        │          │        │                      │              │                  │
│四日│        │          │        │                      │              │                  │
│言詞│        │          │        │                      │              │                  │
│追加│        │          │        │                      │              │                  │
│）  │        │          │        │                      │              │                  │
├──┼────┼─────┼────┼───────────┼───────┼─────────┤
│七  │九十六年│臺南縣學甲│黃清源  │黃清源以其持用門號０九│毒品危害防制條│謝松男販賣第一級毒│
│言詞│九月十七│鎮「天來釣│        │00000000號門號│例第四條第一項│品，累犯，處有期徒│
│追加│日上午十│蝦場」前  │        │電話與被告謝松男持用門│之販賣第一級毒│刑拾伍年貳月；販賣│
│起訴│時許    │          │        │號0000000000│品罪。        │第一級毒品所得新臺│
│（九│        │          │        │號電話聯繫，約定購買金│刑法第五十九條│幣伍佰元沒收，如全│
│十七│        │          │        │額五百元之毒品海洛因，│規定減輕其刑。│部或一部不能沒收時│
│年五│        │          │        │並完成交易。          │              │，以其財產抵償之。│
│月十│        │          │        │                      │              │                  │
│四日│        │          │        │                      │              │                  │
│言詞│        │          │        │                      │              │                  │
│追加│        │          │        │                      │              │                  │
│）  │        │          │        │                      │              │                  │
├──┼────┼─────┼────┼───────────┼───────┼─────────┤
│八  │九十六年│同上      │王志強  │王志強以上開門號電話與│毒品危害防制條│謝松男販賣第二級毒│
│言詞│九月十七│          │        │被告謝松男聯繫，約定購│例第四條第二項│品，累犯，處有期徒│
│追加│日上午十│          │        │買金額五百元毒品安非他│之販賣第二級毒│刑柒年貳月；販賣第│
│起訴│一時許  │          │        │命，並完成交易。      │品罪。        │二級毒品所得新臺幣│
│（九│        │          │        │                      │              │伍佰元沒收，如全部│
│十七│        │          │        │                      │              │或一部不能沒收時，│
│年五│        │          │        │                      │              │以其財產抵償之。  │
│月十│        │          │        │                      │              │                  │
│四日│        │          │        │                      │              │                  │
│言詞│        │          │        │                      │              │                  │
│追加│        │          │        │                      │              │                  │
│）  │        │          │        │                      │              │                  │
├──┼────┼─────┼────┼───────────┼───────┼─────────┤
│九  │九十六年│臺南縣學甲│吳金聲  │吳金聲以其持用門號０九│毒品危害防制條│謝松男販賣第一級毒│
│言詞│九月二十│鎮學甲郵局│        │00000000號門號│例第四條第一項│品，累犯，處有期徒│
│追加│一日上午│前        │        │電話或門號０六—七九三│之販賣第一級毒│刑拾伍年貳月；販賣│
│起訴│九時    │          │        │０三二八號室內電話與被│品罪。        │第一級毒品所得新臺│
│（九│        │          │        │告謝松男持用門號０九六│刑法第五十九條│幣壹仟元沒收，如全│
│十七│        │          │        │0000000號電話聯│規定減輕其刑。│部或一部不能沒收時│
│年五│        │          │        │繫，約定購買金額一千元│              │，以其財產抵償之。│
│月十│        │          │        │毒品海洛因，並完成交易│              │                  │
│四日│        │          │        │。                    │              │                  │
│言詞│        │          │        │                      │              │                  │
│追加│        │          │        │                      │              │                  │
│）  │        │          │        │                      │              │                  │
├──┼────┼─────┼────┼───────────┼───────┼─────────┤
│十  │九十六年│臺南縣學甲│王志強  │王志強以上開門號電話與│毒品危害防制條│謝松男販賣第二級毒│
│言詞│九月二十│鎮○○路巨│        │被告謝松男聯繫，約定購│例第四條第二項│品，累犯，處有期徒│
│追加│一日下午│蛋超商前  │        │買金額五百元毒品安非他│之販賣第二級毒│刑柒年貳月；販賣第│
│起訴│二時許  │          │        │命，並完成交易。      │品罪。        │二級毒品所得新臺幣│
│（九│        │          │        │                      │              │伍佰元沒收，如全部│
│十七│        │          │        │                      │              │或一部不能沒收時，│
│年五│        │          │        │                      │              │以其財產抵償之。  │
│月十│        │          │        │                      │              │                  │
│四日│        │          │        │                      │              │                  │
│言詞│        │          │        │                      │              │                  │
│追加│        │          │        │                      │              │                  │
│）  │        │          │        │                      │              │                  │
├──┼────┼─────┼────┼───────────┼───────┼─────────┤
│十一│九十六年│臺南縣學甲│黃清源  │黃清源以前述電話與被告│毒品危害防制條│謝松男販賣第一級毒│
│言詞│九月二十│鎮○○路巨│        │謝松男聯繫，約定購買金│例第四條第一項│品，累犯，處有期徒│
│追加│三日上午│蛋超商附近│        │額五百元之毒品海洛因，│之販賣第一級毒│刑拾伍年貳月；販賣│
│起訴│九時許  │          │        │並完成交易。          │品罪。        │第一級毒品所得新臺│
│（九│        │          │        │                      │刑法第五十九條│幣伍佰元沒收，如全│
│十七│        │          │        │                      │規定減輕其刑。│部或一部不能沒收時│
│年五│        │          │        │                      │              │，以其財產抵償之。│
│月十│        │          │        │                      │              │                  │
│四日│        │          │        │                      │              │                  │
│言詞│        │          │        │                      │              │                  │
│追加│        │          │        │                      │              │                  │
│）  │        │          │        │                      │              │                  │
├──┼────┼─────┼────┼───────────┼───────┼─────────┤
│十二│九十六年│臺南縣學甲│蘇玄生  │蘇玄生以其持用門號０九│毒品危害防制條│謝松男販賣第二級毒│
│言詞│九月二十│鎮○○路八│        │00000000號電話│例第四條第二項│品，累犯，處有期徒│
│追加│三日晚間│二三超市前│        │與被告謝松男持用之門號│之販賣第二級毒│刑柒年貳月；販賣第│
│起訴│八時許  │          │        │0000000000號│品罪。        │二級毒品所得新臺幣│
│（九│        │          │        │電話聯繫，約定購買金額│              │伍佰元沒收，如全部│
│十七│        │          │        │五百元之毒品安非他命，│              │或一部不能沒收時，│
│年五│        │          │        │並完成交易。          │              │以其財產抵償之。  │
│月十│        │          │        │                      │              │                  │
│四日│        │          │        │                      │              │                  │
│言詞│        │          │        │                      │              │                  │
│追加│        │          │        │                      │              │                  │
│）  │        │          │        │                      │              │                  │
├──┼────┼─────┼────┼───────────┼───────┼─────────┤
│十三│九十六年│臺南縣學甲│吳金聲  │吳金聲持用前述行動電話│毒品危害防制條│謝松男販賣第一級毒│
│言詞│九月二十│鎮○○路巨│        │與被告謝松男聯繫，約定│例第四條第一項│品，累犯，處有期徒│
│追加│五日上午│蛋超商前  │        │購買金額一千元毒品海洛│之販賣第一級毒│刑拾伍年貳月；販賣│
│起訴│十時許  │          │        │因，並完成交易。      │品罪。        │第一級毒品所得新臺│
│（九│        │          │        │                      │刑法第五十九條│幣壹仟元沒收，如全│
│十七│        │          │        │                      │規定減輕其刑。│部或一部不能沒收時│
│年五│        │          │        │                      │              │，以其財產抵償之。│
│月十│        │          │        │                      │              │                  │
│四日│        │          │        │                      │              │                  │
│言詞│        │          │        │                      │              │                  │
│追加│        │          │        │                      │              │                  │
│）  │        │          │        │                      │              │                  │
├──┼────┼─────┼────┼───────────┼───────┼─────────┤
│十四│九十六年│臺南縣學甲│楊維彰  │楊維彰以其持用門號０九│毒品危害防制條│謝松男販賣第二級毒│
│言詞│九月二十│鎮○○路八│        │00000000號行動│例第四條第二項│品，累犯，處有期徒│
│追加│五日晚間│二三超市前│        │電話與被告謝松男持用門│之販賣第二級毒│刑柒年貳月；販賣第│
│起訴│十一時許│          │        │號0000000000│品罪。        │二級毒品所得新臺幣│
│（九│        │          │        │號行動電話聯繫，雙方約│              │壹仟元沒收，如全部│
│十七│        │          │        │定購買金額一千元之毒品│              │或一部不能沒收時，│
│年五│        │          │        │安非他命，並完成交易。│              │以其財產抵償之。  │
│月十│        │          │        │                      │              │                  │
│四日│        │          │        │                      │              │                  │
│言詞│        │          │        │                      │              │                  │
│追加│        │          │        │                      │              │                  │
│）  │        │          │        │                      │              │                  │
├──┼────┼─────┼────┼───────────┼───────┼─────────┤
│十五│九十六年│被告謝松男│黃清源  │黃清源以其使用之門號０│毒品危害防制條│謝松男販賣第一級毒│
│    │九月二十│位於臺南縣│        │九00000000號門│例第四條第一項│品，累犯，處有期徒│
│    │九上午十│學甲鎮廣文│        │號電話與被告謝松男使用│之販賣第一級毒│刑拾伍年貳月；販賣│
│    │一時許  │路五七之一│        │之門號00000000│品罪。        │第一級毒品所得新臺│
│    │        │號住處    │        │四四號電話聯繫購買金額│刑法第五十九條│幣壹仟元沒收，如全│
│    │        │          │        │一千元毒品海洛因，並完│規定減輕其刑。│部或一部不能沒收時│
│    │        │          │        │成交易。              │              │，以其財產抵償之。│
├──┼────┼─────┼────┼───────────┼───────┼─────────┤
│十六│九十六年│臺南縣學甲│鄭玉農  │鄭玉農以其持用門號０九│毒品危害防制條│謝松男販賣第二級毒│
│    │九月二十│鎮天仁工商│        │00000000號蝦場│例第四條第二項│品，累犯，處有期徒│
│    │九日下午│附近小叮噹│        │電話與被告謝松男聯繫購│之販賣第二級毒│刑柒年貳月；販賣第│
│    │六時許  │遊藝場    │        │買五百元毒品安非他命一│品罪。        │二級毒品所得新臺幣│
│    │        │          │        │包，雙方至約定地點完成│              │伍佰元沒收，如全部│
│    │        │          │        │交易。                │              │或一部不能沒收時，│
│    │        │          │        │                      │              │以其財產抵償之。  │
├──┼────┼─────┼────┼───────────┼───────┼─────────┤
│十七│九十六年│同上      │鄭玉農  │鄭玉農與被告謝松男聯繫│毒品危害防制條│謝松男販賣第一級毒│
│    │十月一日│          │        │欲購買毒品安非他命，但│例第四條第二項│品，累犯，處有期徒│
│    │下午三時│          │        │未完成交易。          │之販賣第二級毒│刑柒年貳月。      │
│    │許      │          │        │                      │品罪。        │                  │
└──┴────┴─────┴────┴───────────┴───────┴─────────┘
附錄本案論罪科刑法條
毒品危害防制條例第4條：
製造、運輸、販賣第一級毒品者，處死刑或無期徒刑；處無期徒
刑者，得併科新臺幣1千萬元以下罰金。
製造、運輸、販賣第二級毒品者，處無期徒刑並或7年以上有期徒
刑，得併科新臺幣7百萬元以下罰金。
製造、運輸、販賣第三級毒品者，處5年以上有芳期徒刑，得併科
新臺幣5百萬元以下罰金。
製造、運輸、販賣第四級毒品者，處3年以上10年以下有期徒刑，
得併科新臺幣3百萬持用元以下罰金。
製造、運輸、販賣專供製造或施用毒品之器具者，處1年以上7年
以下有期徒刑，得併科新臺幣1百萬元以下罰金。
前五項之未遂犯罰之。
毒品危害防制條例第8條：
轉讓第一級毒品者，處1年以上7年以下有期徒刑，得併科新臺幣
1百萬元以下罰金。
轉讓第二級毒品者，處6月以上5年以下有期徒刑，得併科新臺幣
70萬元以下罰金。
轉讓第三級毒品者，處3年以下有期徒刑，得併科新臺幣30萬元
以下罰金。
轉讓第四級毒品者，處1年以下有期徒刑，得併科新臺幣10萬元
以下罰金。
前四項之未遂犯罰之。
轉讓毒品達一定數量者，加重其刑至二分之一，其標準由行政院
定之。
毒品危害防制條例第10條：
施用第一級毒品者，處六月以上五年以下有期額二千元之徒刑。
施用第二級毒品者，處三年以下有期徒刑。


司法院資訊處製作；財團法人民間司法改革基金會備份。
